【裁判字號】    89,易,773
【裁判日期】    890816
【裁判案由】    贓物
【裁判全文】
臺灣彰化地方法院刑事判決                          八十九年度易字第七七三號
    公  訴  人  臺灣彰化地方法院檢察署檢察官
    被      告  乙○○
右列被告因贓物案件，經檢察官提起公訴(八十八年度偵字第八七八七號)，本院判
決如左：
    主  文
乙○○牙保贓物，處有期徒刑參月。
    事  實
一、乙○○明知甲○○（民國○○○年○月○日生，身分證字號Ｚ00000000
    0號，住彰化縣北斗鎮○○里○○路十五號，涉竊盜犯行另請偵辦）於不詳時、
    地託其出售之單水槽三台、置機台一台、解凍水槽一台、雙連式魚肉處理台一台
    、工作台下層板一台、工作台雙下層板二台、工作台櫃一台、雙連式蔬菜處理槽
    一台為贓物（係丙○○於八十八年五月三日，在南投縣鹿谷鄉○○路○段六百號
    地下室所遭竊，上開物品價值共約十二萬三千元），竟於八十八年四月中旬（起
    訴書誤載為同年五月中旬）某日，載同甲○○至彰化縣員林鎮○○路○段四十五
    號「偉翔冷凍餐飲設備二手店」，乙○○並向丁○○佯告稱該廚具係伊經營釣蝦
    場所用，現已不再經營，以新台幣（下同）四萬七千元之價額，出售於不知係贓
    物之該二手店老闆丁○○（另為不起訴處分），乙○○並由此向甲○○分得數千
    元之仲介費。嗣再經丁○○於同年八月四日，以五萬元代價，將其中雙連式魚肉
    處理台一台、工作台下層板一台、工作台雙下層板二台、工作台櫃一台、雙連式
    蔬菜處理槽一台，在其上開二手店，轉售予亦不知係贓物之吳聰賢（亦為不起訴
    處分）。嗣於同年九月二日及九月十一日，經警循線分別在彰化縣員林鎮○○路
    ○段四十五號及同縣社頭鄉○○村○○○路五十之一號查獲，並扣得上開贓物，
    而查知上情。
二、案經彰化縣警察局員林分局報告臺灣彰化地方法院檢察署檢察官偵查起訴。
    理  由
一、訊據被告乙○○固坦承有於上開時、地介紹甲○○出售上開廚具之事實不諱，惟
    否認其知係贓物，辯稱：是甲○○載到伊家，因伊認識丁○○，所以才帶甲○○
    至丁○○處出售，且從未對丁○○稱該批廚具是伊開釣蝦場的云云。經查，上開
    扣案贓物係丙○○於八十八年五月三日在南投縣鹿谷鄉○○路○段六百號地下室
    所遭竊一節，業據被害人丙○○於警訊中指述甚詳，復有報案三聯單、贓物領據
    等附卷可稽，上開物品確為贓物無訛。次查，證人丁○○迭於偵查、本院審理中
    證稱：該批廚具是被告偕一名男子到其店內推銷，過程中均是被告向伊在談，另
    該名男子未與伊說話，被告並告稱該廚具是被告開釣蝦場結束營業才出售予伊等
    語明確，衡情上開廚具不僅數量多且體積亦較龐大，被告於向證人丁○○兜售買
    賣前，非但未質疑該廚具從何而來？竟還對丁○○佯稱該批廚具係其開釣蝦場所
    購置，應知該批廚具係屬贓物，而為能順利出售，方對丁○○佯稱係伊所購置云
    云。再查，被告於偵查中坦承介紹買賣後有分到幾千元（見該署八十八年偵字第
    八七八七號卷第三十六頁以下，則其有牙保之行為明確，被告所辯，應為卸責之
    詞，不足採信，其犯行堪以認定。
二、核被告所為，係犯刑法第三百四十九條第二項之牙保贓物罪。爰酌被告犯罪之動
    機、目的、手段、所生之危害、因犯罪所得之利益及犯罪後之態度等一切情狀，
    量處如主文所示之刑，以示懲儆。
三、甲○○所涉竊盜犯行，應請檢察官另行偵辦。
據上論斷，應依刑事訴訟法第二百九十九條第一項前段，刑法第三百四十九條第二項
，罰金罰鍰提高標準條例第一條前段，判決如主文。
本案經檢察官廖淑華到庭執行職務。
中    華    民    國    八十九    年      八        月        十六      日
                                臺灣彰化地方法院刑事第一庭
                                    法      官  吳俊螢
右正本證明與原本無異。
如不服本判決，應於送達後十日內向本院提出上訴狀(須附繕本)。
告訴人或被害人對於判決如有不服具備理由請求檢察官上訴者，其上訴期間之計算係
以檢察官收受判決正本之日期為準。
                                    法院書記官  莊素美
中    華    民    國    八十九    年      八        月        十七      日
刑法第三百四十九條
收受贓物者，處三年以下有期徒刑、拘役或五百元以下罰金。
搬運、寄藏、故買贓物或為牙保者，處五年以下有期徒刑、拘役或科或併科一千元以
下罰金。
因贓物變得之財物，以贓物論。


司法院資訊處製作；財團法人民間司法改革基金會備份。
